臺灣板橋地方法院刑事判決　　　　　　 100年度訴字第2380號
公　訴　人　臺灣板橋地方法院檢察署檢察官
被　　　告　童富敏
上列被告因違反毒品危害防制條例案件，經檢察官提起公訴（一
００年度毒偵字第五三四七號），被告於本院準備程序進行中，
就被訴事實為有罪之陳述，經本院告知簡式審判程序意旨，並聽
取公訴人及被告之意見後，本院合議庭裁定由受命法官獨任依簡
式審判程序審理，並判決如下：
    主  文
童富敏施用第二級毒品，處有期徒刑參月；又施用第一級毒品，
處有期徒刑柒月。扣案之第一級毒品海洛因壹包（驗餘淨重零點
貳捌肆柒公克），沒收銷燬之。應執行有期徒刑玖月。扣案同前
之第一級毒品海洛因壹包（驗餘淨重零點貳捌肆柒公克），沒收
銷燬之。
    事  實
一、童富敏前因施用毒品案件，經本院以九十八年度毒聲字第七
    四一號裁定送勒戒處所觀察、勒戒後，認有繼續施用毒品之
    傾向，又經本院以九十八年度毒聲字第一三四０號裁定令入
    戒治處所施以強制戒治，於民國九十九年六月十七日執行完
    畢釋放出所，並經臺灣板橋地方法院檢察署檢察官以九十九
    年度戒毒偵字第二一一號為不起訴處分確定。復分別因施用
    毒品案件，經本院以一００年度簡字第一三八五號判處有期
    徒刑二月確定，於一００年八月一日易科罰金執行完畢；另
    經本院以一００年度訴字第一八八七號判處應執行刑有期徒
    刑九月（以上二案於本件中均不構成累犯）。詎仍不知悛悔
    ，其明知海洛因、甲基安非他命係業經公告列為毒品危害防
    制條例第二條第二項第一、二款之第一、二級毒品，不得非
    法持有、施用，詎仍未戒除施用毒品習性，復各基於施用第
    一、二級毒品海洛因、甲基安非他命之犯意，分別於：(一)一
    ００年七月三十日下午四、五時許，在其位在新北市○○區
    ○○路一一九巷三之一號四樓居所內，以將第二級毒品甲基
    安非他命置於玻璃球內以火燒烤之方式，施用第二級毒品甲
    基安非他命一次；(二)同日晚間八時許，在上址居所內，以捲
    入第一級毒品海洛因至香菸點燃吸食之方式，施用第一級毒
    品海洛因一次。嗣於同年月三十一日凌晨零時三十分許，在
    新北市○○區○○街一三一號前，因另案通緝為警查獲，並
    當場扣得其所有之第一級毒品海洛因一包（驗餘淨重零點二
    八四七公克），後經得其同意採集尿液送驗後，始查悉上情
    。
二、案經新北市政府警察局樹林分局報告臺灣板橋地方法院檢察
    署檢察官偵查起訴。
    理  由
壹、程序事項：
    被告童富敏所犯係死刑、無期徒刑或最輕本刑為三年以上有
    期徒刑以外之罪，亦非屬高等法院管轄第一審之案件，其於
    準備程序中就被訴事實為有罪之陳述，經本院告知簡式審判
    程序之旨，並聽取公訴人及被告之意見後，經本院合議庭認
    為適宜，乃依刑事訴訟法第二百七十三條之一第一項規定，
    裁定由受命法官獨任進行簡式審判程序，先予敘明。
貳、實體事項：
一、上揭犯罪事實，業據被告於偵查、本院準備程序及審理中自
    白不諱，且被告於前揭查獲時地為警依法對其採集之尿液經
    送請臺灣檢驗科技股份有限公司以酵素免疫分析法（EIA ）
    初步檢驗及氣相層析質譜儀分析法（GC/MS ）確認檢驗結果
    ，確呈鴉片類（嗎啡）及安非他命類（安非他命及甲基安非
    他命）陽性反應，此有該公司出具之一００年八月十七日濫
    用藥物檢驗報告及新北市政府警察局樹林分局毒品危害防制
    條例被移送者姓名暨代碼對照表各一紙在卷可參（參見偵卷
    第十一、三七頁），且於前揭查獲時地所扣案被告所有之疑
    似第一級毒品海洛因米白色粉末一包（驗餘淨重零點二八四
    七公克），經送請交通部民用航空局航空醫務中心鑑定結果
    ，確係含有第一級毒品海洛因成分無訛，有該中心出具之一
    ００年八月十八日航藥鑑字第1004218 號鑑定書一紙在卷可
    考（參見偵卷第三二頁），復有現場照片二張在卷可參（參
    見偵卷第十三頁）。綜上所述，足認被告之自白核與事實相
    符，應可採為論罪科刑之依據。查本件被告前因施用毒品案
    件，經本院以九十八年度毒聲字第七四一號裁定送勒戒處所
    觀察、勒戒後，認有繼續施用毒品之傾向，又經本院以九十
    八年度毒聲字第一三四０號裁定令入戒治處所施以強制戒治
    ，於九十九年六月十七日執行完畢釋放出所，並經臺灣板橋
    地方法院檢察署檢察官以九十九年度戒毒偵字第二一一號為
    不起訴處分確定一節，此有臺灣高等法院被告前案紀錄表一
    份在卷可參，被告既曾於前揭強制戒治執行完畢釋放後五年
    內再犯本件分別施用第一級毒品海洛因、第二級毒品甲基安
    非他命之犯行，即屬毒品危害防制條例第二十三條第二項所
    定「五年內再犯」之情形，自應對其追訴處罰。從而，本件
    事證已臻明確，被告犯行洵堪認定，應予依法論科。
二、核被告所為，係犯毒品危害防制條例第十條第二項之施用第
    二級毒品甲基安非他命罪、同條第一項之施用第一級毒品海
    洛因罪。被告各持有第一、二級毒品海洛因及甲基安非他命
    後，進而施用，其各持有之低度行為應被其各施用之高度行
    為所吸收，均不另論罪。被告所犯上開二罪，犯意各別，罪
    名互殊，應予分論併罰。爰審酌被告再犯本件施用第一、二
    級毒品犯行，顯見其意志不堅，缺乏勒戒動機，其施用毒品
    足以導致精神障礙、性格異常，甚至造成生命危險，戕害一
    己之身體健康，惟其犯後已能坦承犯行，態度良好，已見悔
    意等一切情狀，分別量處如主文所示之刑，並定其應執行之
    刑。至扣案之第一級毒品海洛因一包（驗餘淨重零點二八四
    七公克），不問屬於犯人與否，應依毒品危害防制條例第十
    八條第一項前段規定，併予宣告沒收銷燬之。又盛裝前開第
    一級毒品海洛因之包裝袋一個，參以法務部調查局現今所採
    行之鑑驗方式，包裝袋仍會殘留微量毒品，而無法將之完全
    析離，此有法務部調查局調科壹字第09362396550 號函文意
    旨可資參照，是可認該一個包裝袋與殘留其上之第一級毒品
    海洛因當已無法析離，而均應視為毒品，故應與所盛裝之第
    一級毒品海洛因併予沒收銷燬，附此敘明。至鑑定所耗損之
    第一級毒品海洛因，既已滅失，爰不另為沒收銷燬之諭知，
    併予敘明。
據上論斷，應依刑事訴訟法第二百七十三條之一第一項、第二百
九十九條第一項前段，毒品危害防制條例第十條第一項、第二項
、第十八條第一項前段，刑法第十一條、第五十一條第五款，判
決如主文。
本案經檢察官卓俊吉到庭執行職務。
中    華    民    國   100    年    10    月    28    日
                  刑事第十六庭    法  官  林家賢
上列正本證明與原本無異。
如不服本判決，應於判決送達後十日內，向本院提出上訴書狀，
並應敘述具體理由；其未敘述上訴理由者，應於上訴期間屆滿後
二十日內向本院補提理由書（均須按他造當事人之人數附繕本）
「切勿逕送上級法院」。
                                  書記官  許清秋
中    華    民    國   100    年    10    月    28    日
附錄本判決論罪科刑法條：
毒品危害防制條例第十條：
施用第一級毒品者，處六月以上五年以下有期徒刑。
施用第二級毒品者，處三年以下有期徒刑。